【裁判字號】    97,審小上,125
【裁判日期】    971124
【裁判案由】    清償借款
【裁判全文】
臺灣高雄地方法院民事裁定           97年度審小上字第125號
上  訴  人  乙○○
被上訴人    遠東國際商業銀行股份有限公司
                      、27樓
法定代理人  甲○○
上列當事人間請求清償借款事件，上訴人對於民國97年10月29日
臺灣高雄地方法院鳳山簡易庭97年度鳳小字第1464號第一審判決
提起上訴，本院裁定如下：
    主  文
上訴駁回。
第二審訴訟費用新台幣壹仟伍佰元由上訴人負擔。
    理  由
一、按對於小額程序之第一審判決提起上訴，非以其違背法令為
    理由，不得為之；所謂判決違背法令，乃指判決不適用法規
    或適用不當，或有民事訴訟法第469 條所列第1 款至第5 款
    事由，其判決當然為違背法令，民事訴訟法第436 條之24第
    2 項、第436 條之32第2 項準用第468 條及第469 條第1 款
    至第5 款分別定有明文。又當事人提起上訴，如依民事訴訟
    法第468 條規定，以小額程序之第一審判決有不適用法規或
    適用法規不當為理由時，其上訴狀或理由狀應有具體之指摘
    ，並揭示該法規之條項或其內容，若係成文法以外之法則，
    應揭示該法則之旨趣，倘為司法院解釋或最高法院之判例，
    則應揭示該判解之字號或其內容，如依民事訴訟法第469 條
    第1 款至第5 款所列情形為理由時，其上訴狀或理由書應揭
    示合於該條款之事實，上訴狀或理由書如未依此項方法表明
    ，或其所表明者，顯與上開法條規定不相合時，即難認為已
    對小額程序之第一審判決之違背法令有具體之指摘，其上訴
    自難認為合法（最高法院71年臺上字第314 號判例參酌）。
    次按當事人於第二審程序不得提出新攻擊或防禦方法，為民
    事訴訟法第436 條之28前段所明定，故上訴人如於上訴後提
    出新攻擊或防禦方法，上訴審法院自不得予以審酌。再按上
    訴不合法者，第二審法院應以裁定駁回之，同法第436 條第
    2 項準用第444 條第1 項前段亦有明文。
二、上訴意旨略以：上訴人於原審即已否認信用卡申請書為其所
    親簽，當時係因無明確證據可知冒名申辦信用卡者為訴外人
    鄧仲雄，乃未對臺灣臺北地方法院所為判決提起上訴，上訴
    人於知悉後已對鄧仲雄提出刑事告訴，該刑事案件中雖未包
    括本件信用卡，惟此不代表本件信用卡非鄧仲雄所冒名申請
    。本件信用卡之消費既非上訴人所為，上訴人自無給付之義
    務，懇請傳喚鄧仲雄以查明真相，爰依法提起上訴等語。
三、經查：
  (一)上訴人於原審並未聲請傳喚鄧仲雄到庭作證，迄至提起本件
    上訴後始為聲請調查上開證據辯，核屬新攻擊防禦方法，依
    民事訴訟法第436 條之28前段規定，本院無從就此新攻擊防
    禦方法予以審酌先予敘明。
  (二)上訴人除聲請傳喚鄧仲雄以證明本件信用卡乃鄧仲雄所冒名
    申請外，並未具體指明原判決有何其他不適用法規或適用法
    規不當，或有民事訴訟法第469 條第1 款至第5 款所稱當然
    違背法令之情事，及符合該條款要件之具體事實。是依上開
    說明，上訴人之上訴即非合法，應予駁回。
四、再按於小額訴訟之上訴程序，法院為訴訟費用之裁判時，應
    確定其費用額，民事訴訟法第436 條之19第1 項、第436 條
    之32第1 項定有明文。本件第二審裁判費用為新台幣1,500
    元，應由上訴人負擔，爰併為裁定如主文第2 項所示。
五、據上論結，本件上訴為不合法，依民事訴訟法第436 之32第
    1 、2 項、第436 條之19第1 項、第444 條第1 項前段、第
    95條、第78條，裁定如主文。
中    華    民    國    97    年    11    月    24    日
                      民事第二庭審判長法  官  林紀元
                                      法  官  張維君
                                      法  官  黃悅璇
上為正本係照原本作成。
本判決不得抗告。
中    華    民    國    97    年    11    月    24    日
                                      書記官  許麗珠


司法院資訊處製作；財團法人民間司法改革基金會備份。
